臺灣高雄地方法院民事裁定
109年度消債更字第389號
聲  請  人  陳麗虹  
0000000000000000

代  理  人  郭蔧萱律師
上列當事人因消費者債務清理事件聲請更生，本院裁定如下：
    主  文
聲請人陳麗虹自中華民國一一○年二月二十四日下午四時起開始
更生程序。
命司法事務官進行本件更生程序。
    理  由
一、聲請意旨略以：伊有不能清償債務情事，前向本院聲請調解
    債務清償方案，惟調解不成立。伊又未經法院裁定開始清算
    程序或宣告破產，爰聲請更生等語。
二、按債務人不能清償債務或有不能清償之虞者，得依本條例所
    定更生或清算程序，清理其債務；債務人無擔保或無優先權
    之本金及利息債務總額未逾新臺幣（下同）12,000,000元者
    ，於法院裁定開始清算程序或宣告破產前，得向法院聲請更
    生；法院開始更生程序之裁定，應載明其年、月、日、時，
    並即時發生效力；法院開始更生或清算程序後，得命司法事
    務官進行更生或清算程序，必要時得選任律師、會計師或其
    他適當之自然人或法人1人為監督人或管理人，消費者債務
    清理條例（下稱消債條例）第3條、第16條第1項、第42條第
    1項、第45條第1項分別定有明文。
三、經查：
  ㈠聲請人前於民國109年8月17日提出債權人清冊，向本院聲請
    調解債務清償方案，經本院109年度司消債調字第482號受理
    ，於109年9月15日調解不成立，聲請人於同日以言詞聲請更
    生等情，業經本院依職權調閱上開調解卷宗核閱無訛。
  ㈡聲請人於107年度至107年度申報所得各為183,330元、97,985
    元，平均每月所得各為15,278元、8,165元（本裁定計算式
    均採元以下4捨5入），名下無財產，有富邦人壽保單解約金
    11,316元；又聲請人自陳107年9月至12月於瑋庭人力資源顧
    問有限公司擔任派遣零工，收入共計64,000元，108年1月至
    2月於滿意人力資源顧問有限公司派遣零工，收入共計83,08
    5元（含年終獎金36,485元、資遣費30,600元），108年3月
    至9月無業，賴前所領之收入維持生活，108年6月至11月友
    人陳聰榮每月資助5,000元至10,000元不等，108年10月至10
    9年3月於寒軒企業股份有限公司打零工，收入共計55,379元
    ，109年4月7日起於盟泰電子股份有限公司任作業員迄今，1
    09年4月收入19,508元，109年5月至10月平均每月收入約25,
    397元【計算式：（24,943＋23,080＋23,659＋25,507＋27,342＋
    27,850）÷6＝25,397】，另109年6月至8月及10月曾於寒軒企
    業股份有限公司打零工，收入各為4,006元、4,796元、3,50
    4元、6,472元，前於109年4月30日曾領行政院紓困補助30,0
    00元，現未領取任何補助或給付等情，有財政部高雄國稅局
    107年至108年綜合所得稅各類所得資料清單及財產歸屬資料
    清單【本院109年度司消債調字第482號卷（下稱調卷）第5
    頁、第14至15頁】、財產及收入狀況說明書（調卷第4頁）
    、債權人清冊（本案卷第52頁）、戶籍謄本（本案卷第42頁
    ）、勞工保險被保險人投保資料表（調卷第16至18頁）、個
    人商業保險查詢結果表（本案卷第38頁）、財團法人金融聯
    合徵信中心前置協商專用債權人清冊（調卷第26至28頁）、
    信用報告（本案卷第28至29頁）、社會補助查詢表（本案卷
    第15至16頁）、高雄市政府都市發展局函（本案卷第23頁）
    、勞動部勞工保險局函（本案卷第17頁）、勞動部勞動力發
    展署高屏澎東分署函（本案卷第22頁）、零收收入切結書（
    調卷第19頁）、存簿（調卷第9至13頁、本案卷第30至33頁
    、第39至40頁）、在職證明書（本案卷第34頁）、薪資單（
    調卷第20頁、本案卷第35頁）、陳聰榮資助切結書（本案卷
    第36頁）、聲請人109年11月25日陳報狀（本案卷第24頁）
    、富邦人壽保險股份有限公司陳報狀（本案卷第45頁）等附
    卷可證。依聲請人上述工作、收入及財產情況，堪認以其於
    盟泰電子股份有限公司109年5月至10月平均每月收入加計寒
    軒企業股份有限公司108年10月至109年10月平均每月零工收
    入共計31,101元【計算式：25,397＋（55,379＋4,006＋4,796＋
    3,504＋6,472）÷13＝31,101】，核算其償債能力，較為妥適
    。
  ㈢關於聲請人必要生活費用部分，聲請人主張每月支出15,719
    元（含於胞弟承租房屋居住，每月分擔之房屋租金6,000元
    ）乙情，並提出租賃契約（調卷第22至24頁）、胞弟出具之
    證明書（調卷第21頁）為證。按債務人必要生活費用，以最
    近一年衛生福利部或直轄市政府所公告當地區每人每月最低
    生活費一點二倍定之，清債條例第64條之2第1項定有明文。
    本院參酌衛福部社會司所公告110年度高雄市最低生活費為1
    3,341元，1.2倍即16,009元，聲請人主張每月必要支出約15
    ,719元，尚屬合理，應予採計。
　㈣承上，聲請人目前每月平均收入31,101元，扣除個人必要支
    出15,719元後，剩餘15,382元，而聲請人目前負債總額為4,
    485,809元（調卷第39至47頁、第58至71頁、本案卷第18至2
    1頁，包括：勞動部勞工保險局、國泰世華銀行、花旗銀行
    、聯邦銀行、遠東銀行、元誠國際資產管理股份有限公司）
    ，扣除富邦人壽保單解約金後，以每月所餘逐年清償，至少
    須約24年【計算式：（4,485,809－11,316）÷15,382÷12≒24
    】始能清償完畢，應認其已不能清償債務。此外，聲請人無
    擔保或無優先權之債務總額未逾12,000,000元，且無消債條
    例第6條第3項、第8條或第46條各款所定駁回更生聲請之事
    由存在。則聲請人聲請更生為有理由，應予准許，爰命司法
    事務官進行本件更生程序。
四、依消債條例第11條第1 項、第45條第1 項、第16條第1 項，
    裁定如主文。
中　　華　　民　　國　 110　　年　　2 　　月　　24　　日
              　　民事庭　　法　官　賴寶合
以上正本係照原本作成。
本裁定不得抗告。
中　　華　　民　　國　 110　　年　　2 　　月　　24　　日
  　                        書記官　胡美儀